臺灣雲林地方法院刑事判決
111年度易字第203號
聲  請  人  臺灣雲林地方檢察署檢察官
被      告  張清榮


上列被告因竊盜案件，經檢察官聲請簡易判決處刑（110年度偵
字第8225號），本院斗六簡易庭認為不宜簡易判決（原案號：11
1年度六簡字第59號），改依通常程序審理，被告於準備程序中
就被訴事實為有罪之陳述，本院依簡式審判程序判決如下：
    主      文
張清榮犯竊盜罪，處拘役貳拾日，如易科罰金，以新臺幣壹仟元
折算壹日。
未扣案之犯罪所得安全帽壹頂沒收之，於全部或一部不能沒收或
不宜執行沒收時，追徵其價額。
    事實及理由
壹、犯罪事實　
　　張清榮意圖為自己不法之所有，基於竊盜之犯意，於民國11
    0年9月22日16時35分許，騎乘車牌號碼000-000號普通重型
    機車，至雲林縣○○鄉○○路00○00號前，徒手竊取楊鎔鴻所有
    置於車牌號碼000-0000號普通重型機車上之安全帽1頂（價
    值約新臺幣【下同】800元），得手後騎乘上開機車離去。
    嗣經楊鎔鴻發現遭竊並報警處理，因而知悉上情。　　
貳、程序部分
　　被告張清榮所犯係死刑、無期徒刑、最輕本刑為3年以上有
    期徒刑以外之罪，其於準備程序中就前揭被訴事實為有罪之
    陳述，經本院告知簡式審判程序之旨，並聽取公訴人、被告
    之意見後，本院依刑事訴訟法第273條之1第1項之規定，裁
    定以簡式審判程序進行本案之審理，是本案之證據調查，依
    刑事訴訟法第273條之2規定，自不受同法第159條第1項、第
    161條之2、第161條之3、第163條之1及第164條至第170條規
    定之限制。　
參、認定犯罪事實所憑之證據及理由　　　　
一、上開犯罪事實業經被告坦承不諱，核與證人即被害人楊鎔鴻
    （警卷第3頁正反面）之證述相符，並有現場及監視器照片1
    2張（警卷第5至10頁）、車輛詳細資料報表1份（警卷第12
    頁）、被告提出之機車照片4 張（本院六簡字卷第27至34頁
    ）在卷可佐。
二、綜上，被告之任意性自白有上開證據予以補強，應與事實相
    符，堪採為認定事實之依據。從而，本案事證明確，被告犯
    行堪以認定，應依法論罪科刑。
肆、論罪科刑
一、核被告所為，係犯刑法第320 條第1 項之竊盜罪。　　　
二、起訴意旨雖敘明被告構成累犯，並請求依刑法第47條第1項規定加重其刑等語。惟公訴人未就被告構成累犯之前階段事實及應加重其刑之後階段事項，主張並具體指出證明方法，容屬未盡實質舉證責任，本院自無從為補充性調查，即不能遽行論以累犯及加重其刑，但本院仍得就被告之前科素行，依刑法第57條第5款所定「犯罪行為人之品行」之量刑審酌事項而為下述評價，併予敘明（參見最高法院110年度台上大字第5660號裁定、最高法院110年度台上字第5660號判決意旨）。　　　　　　　　　　　　　　
三、爰審酌被告不思以正當方式取得財物，而徒手竊取安全帽1
    頂，漠視他人之財產法益，欠缺法紀觀念及自我控制能力。
    惟念及被告犯後坦承犯行，態度尚可，且本案係以徒手方式
    行竊，手段尚屬平和，所竊取安全帽1頂，價值非鉅。另被
    告陳稱其有調解意願，並且與被害人談論賠償事宜，然雙方
    因賠償金額尚有差距，而未能達成調解等情(本院易字卷第5
    0頁)，又審酌被害人於警詢時陳述：不用提出告訴等語（警
    卷第3頁反面）。兼衡被告自陳國小畢業之教育程度；已婚
    ，育有1名子女，已成年；目前獨居；現於臺南七股從事養
    殖牡蠣之工作，每月收入約2萬元等節(本院易字卷第55頁)
    。再徵諸檢察官、被告對刑度之意見(本院易字卷第56頁)、
    被告曾有賭博犯行等前科紀錄(詳見卷內臺灣高等法院被告
    前案紀錄表)等一切情狀，量處如主文所示之刑，並諭知易
    科罰金之折算標準。　　
伍、沒收部分
    按犯罪所得，屬於犯罪行為人者，沒收之；前2 項之沒收，
    於全部或一部不能沒收或不宜執行沒收時，追徵其價額，刑
    法第38條之1 第1 項前段、第3 項分別定有明文。經查，被
    告所竊取之安全帽1頂，為被告之犯罪所得，且未扣案，爰
    依刑法第38條之1 第1 項前段、第3 項之規定宣告沒收之，
    於全部或一部不能沒收或不宜執行沒收時，追徵其價額。　
據上論斷，應依刑事訴訟法第273 條之1 第1 項、第299 條第1
項前段（依刑事判決精簡原則，僅記載程序法條），判決如主文
。
本案經檢察官陳淑蓉聲請以簡易判決處刑，檢察官謝宏偉到庭執
行職務。
中　　華　　民　　國　　111 　年　　6 　　月　　8 　　日
                  刑事第八庭  法  官  蕭孝如

以上正本證明與原本無異。
如不服本判決應於收受判決後 20 日內向本院提出上訴書狀，並
應敘述具體理由；其未敘述上訴理由者，應於上訴期間屆滿後20
 日內向本院補提理由書（均須按他造當事人之人數附繕本）。
「切勿逕送上級法院」。
                              書記官  鄭庭羽
中　　華　　民　　國　　111 　年　　6 　　月　　8 　　日


附錄本件論罪科刑法條全文
中華民國刑法第320條
意圖為自己或第三人不法之所有，而竊取他人之動產者，為竊盜
罪，處五年以下有期徒刑、拘役或五十萬元以下罰金。
意圖為自己或第三人不法之利益，而竊佔他人之不動產者，依前
項之規定處斷。
前二項之未遂犯罰之。